---
pagetitle: "Análisis de la evolución histórica de becas e ingresos a carrera"
title: "<center>**Análisis de la evolución histórica de becas e ingresos a carrera**</center>"
subtitle: "<center>en la Comisión de Psicología y Ciencias de la Educación<br>(KS7) - CONICET</center>"
output: 
  html_document: 
    fig_width: 9

---



```{r setup, include=FALSE}

knitr::opts_chunk$set(echo = TRUE)
knitr::opts_chunk$set(warning = FALSE, message = FALSE) 

library(tidyverse)
library(plotly)
library(metathis)

```

```{r, echo=FALSE}

meta() %>%
  meta_description(
    "El objetivo de este sitio es poner a disposición de la comunidad científica un análisis anual de la evolución de becas e ingresos otorgados por el CONICET (Argentina) dentro de la Comisión de Psicología y Ciencias de la Educación. A pesar de que los datos presentados aquí sean de dominio público, no siempre es accesible ni es informado a los/as trabajadores/as de CONICET. Esperamos que la información disponible aquí sea de utilidad para continuar avanzando en la conquista de derechos laborales y hacia una psicología con más ciencia."
  ) %>% 
  meta_name("github-repo" = "ks7conicet") %>% 
  meta_viewport() %>% 
  meta_social(
    title = "Análisis de la evolución histórica de becas e ingresos a carrera",
    url = "https://fedegiovannetti.github.io/ks7conicet/",
    image = "https://raw.githubusercontent.com/FedeGiovannetti/ks7conicet/520996ccff474eb6c90f5e80b798067669b9c127/thumbnail.png",
    image_alt = "Cantidad de ingresos anuales",
    og_type = "website",
    # og_author = c("Garrett Grolemund", "Hadley Wickham"),
    twitter_card_type = "summary",
    twitter_creator = "@fedegiovannetti"
  )


```


```{r, echo=FALSE}


base <- readxl::read_excel("series_historicas_KS_7 - es.xlsx")

base$Tipo <- factor(base$Tipo, levels = c("Becarios/as doctorales", "Becarios/as posdoctorales", "Carrera de Investigador/a Científico/a (CIC)"))


theme_litera_minimal <- function(base_size = 15, base_family = "sans") {
  theme_minimal(base_size = base_size, base_family = base_family) +
    theme(
      plot.title = element_text(face = "bold", size = base_size * 1.5, hjust = 0.5),
      plot.subtitle = element_text(size = base_size * 1.1, hjust = 0.5, color = "gray40"),
      plot.caption = element_text(size = base_size * 0.8, color = "gray50", hjust = 1),
      axis.title = element_text(face = "bold", size = base_size, color = "gray30"),
      axis.text = element_text(color = "gray40"),
      panel.grid.major = element_line(color = "gray90"),
      panel.grid.minor = element_blank(),
      panel.background = element_rect(fill = "white", color = NA),
      plot.background = element_rect(fill = "white", color = NA),
      legend.position = "bottom",
      legend.title = element_blank(),
      legend.text = element_text(size = base_size * 0.8, color = "gray30")
    )
}

scale_color_pastel <- function() {
  scale_color_manual(values = c(
    "#A8DADC",  # light teal
    "#F4A261",  # soft orange
    "#E5989B",  # dusty pink
    "#B5E48C",  # mint green
    "#9D4EDD",  # soft violet
    "#FFD6A5",  # peach
    "#8ECAE6"   # sky blue
  ))
}


```


<br>
<br>

# Introducción

El objetivo de este sitio es poner a disposición de la comunidad científica un análisis anual de la evolución de becas e ingresos otorgados por el CONICET (Argentina) dentro de la Comisión de Psicología y Ciencias de la Educación. A pesar de que los datos presentados aquí sean de dominio público, no siempre es accesible ni es informado a los/as trabajadores/as de CONICET. Esperamos que la información disponible aquí sea de utilidad para continuar avanzando en la conquista de derechos laborales y hacia una psicología con más ciencia.

### Vocación colataborativa

El presente sitio, junto con los códigos y los datos de los análisis son de dominio público. Alentamos a nuestros/as colegas a que se involucren en los análisis, el código y con los datos ya sea mediante GitHub o por correo electrónico. La información de contacto está disponible en la sección "Nosotros".

### Última actualización

En la última actualización, se agregaron los resultados de las convocatorias 2021. En la próxima actualización se inclurián los datos de Psicología por separado de los de Educación.

<br>
<br>

# Análisis de datos

### Carreras científicas de psicología en Argentina

En la Argentina, los/as psicólogos que desean comenzar una carrera cienífica tienden a postular para becas y puestos de planta permanente en el Consejo Nacional de Investigaciones Científicas y Técnicas (CONICET). El organismo publica convocatorias anualmente para el ingreso de becarios/as doctorales, becarios/as posdoctorales, y para la Carrera de Investigador/a Científico/a. Ha partir de la solicitud de Información Pública al CONICET, realizamos los siguientes análisis que buscan ilustrar la evolución y el estado de situación de los campos de investigación en psicología y ciencias de la educación en Argentina

<br>
<br>

## Cantidad de ingresos anuales en la Comisión de Psicología y Ciencias de la Educación

```{r, echo=FALSE}

plot_1 = base%>%
  ggplot()+
  geom_rect(aes(xmin = 2015.5, xmax = 2019.5, ymin = -Inf, ymax = Inf),
            fill = "light grey", alpha = 0.014)+
  geom_point(aes(x = (Convocatoria), y= Otorgadas, group = Tipo, color = Tipo, text = paste(trunc(Otorgadas*1000)/1000)), size = 5)+
  geom_line(aes(x = (Convocatoria), y= Otorgadas, group = Tipo, color = Tipo), linewidth = 2)+
  
    # geom_line(linewidth = 2)+
  # geom_point(size = 5)+
  theme_minimal(base_size = 18)+
  scale_x_continuous(limits = c(2011, 2024), breaks = seq(2011, 2024))+
  xlab(label = "Convocatorias")+
  ylab(label = "Ingresos en la comisión de Psicología\ny Ciencias de la Educación")+
  ylim(0,60)+
  theme_litera_minimal() +
  theme(
    legend.title = element_blank(),
    legend.position = c(0.82, 0.9),
    axis.text.x = element_text(angle = 45, vjust = 1, hjust = 1),
    axis.title.x = element_text(margin = margin(t = 10)),
    plot.subtitle = element_text(size=14, face="italic", color="black")
  ) +
  geom_text(aes(label = "@fedegiovannetti", x = 2012.5, y = 60), size = 5, alpha = 0.8, color = "darkgrey", hjust = 0.4)+
  scale_color_pastel()

ggplotly(plot_1, tooltip = "text")%>%
  layout(
    legend = list(
      title = list(text = NULL),  # remove title
      x = 0.55,  
      y = 1,
      bgcolor = 'rgba(255,255,255,0.6)'  
    )
  )

```

<br>
<br>


## Postulantes a la Comisión de Psicología y Ciencias de la Educación

```{r, echo=FALSE}

plot_3 = base%>%
  ggplot()+
  geom_rect(aes(xmin = 2015.5, xmax = 2019.5, ymin = -Inf, ymax = Inf),
            fill = "light grey", alpha = 0.014)+
  
  geom_point(aes(x = (Convocatoria), y= Postulaciones, text = paste(trunc(Postulaciones*1000)/1000), group = Tipo, color = Tipo), size = 5)+
  geom_line(aes(x = (Convocatoria), y= Postulaciones, group = Tipo, color = Tipo), linewidth = 2)+


  ylab(label = "Postulantes de la Comisión de Psicología\ny Ciencias de la Educación")+
  scale_x_continuous(limits = c(2011, 2024), breaks = seq(2011, 2025))+
  xlab(label = "Convocatorias")+
    theme_litera_minimal() +
  theme(
    legend.title = element_blank(),
    # legend.position = c(0.82, 0.9),
    legend.position = "none",
    axis.text.x = element_text(angle = 45, vjust = 1, hjust = 1),
    axis.title.x = element_text(margin = margin(t = 10)),
    plot.subtitle = element_text(size=14, face="italic", color="black")
  ) +
  geom_text(aes(label = "@fedegiovannetti", x = 2012.5, y = 150), size = 5, alpha = 0.8, color = "darkgrey", hjust = 0.4)+
  scale_color_pastel()

ggplotly(plot_3, tooltip = "text")%>%
  layout(
    legend = list(
      title = list(text = NULL),  # remove title
      x = 0.55,  
      y = 1.2,
      bgcolor = 'rgba(255,255,255,0.6)'  
    )
  )


```



<br>
<br>

## Porcentaje de ingresos en la Comisión de Psicología y Ciencias de la Educación

```{r, echo=FALSE}

plot_4 = base%>%
  ggplot()+
  geom_rect(aes(xmin = 2015.5, xmax = 2019.5, ymin = -Inf, ymax = Inf),
            fill = "light grey", alpha = 0.014)+
  
  geom_point(aes(x = (Convocatoria), y= Porcentaje, text = paste(trunc(Porcentaje*1000)/1000, ""), group = Tipo, color = Tipo), size = 5)+
  geom_line(aes(x = (Convocatoria), y= Porcentaje, group = Tipo, color = Tipo), linewidth = 2)+
  
  
  scale_x_continuous(limits = c(2011, 2024), breaks = seq(2011, 2024))+
  xlab(label = "Convocatorias")+
  ylab(label = "Porcentaje de nuevos ingresos en la\nComisión de Psicología y Ciencias de la Educación")+
  ylim(0,100)+
  theme_litera_minimal() +
  theme(
    legend.title = element_blank(),
    legend.position = c(0.82, 0.9),
    # legend.position = "none",
    axis.text.x = element_text(angle = 45, vjust = 1, hjust = 1),
    axis.title.x = element_text(margin = margin(t = 10)),
    plot.subtitle = element_text(size=14, face="italic", color="black")
  ) +
  geom_text(aes(label = "@fedegiovannetti", x = 2012.5, y = 150), size = 5, alpha = 0.8, color = "darkgrey", hjust = 0.4)+
  scale_color_pastel()

ggplotly(plot_4, tooltip = "text")%>%
  layout(
    legend = list(
      title = list(text = NULL),  # remove title
      x = 0.5,  
      y = 1,
      bgcolor = 'rgba(255,255,255,0.6)'  
    )
  )

```

