---
<<<<<<< HEAD
<<<<<<< Updated upstream
=======
metadata title: "Análisis de la evolución histórica de becas e ingresos a carrera"
>>>>>>> Stashed changes
=======
name: "Series Históricas KS7 CONICET"
description: "Análisis de la evolución histórica de becas e ingresos a carrera en la Comisión de Psicología y Ciencias de la Educación (KS7) - CONICET."
>>>>>>> parent of 76a85a2 (Fixing browser tab info)
title: "<center>**Análisis de la evolución histórica de becas e ingresos a carrera**</center>"
subtitle: "<center>en la Comisión de Psicología y Ciencias de la Educación<br>(KS7) - CONICET</center>"
output: 
  html_document: 
    fig_width: 9

---

<!-- Primary Meta Tags -->
<title>Análisis de la evolución histórica de becas e ingresos a carrera en la Comisión de Psicología y Ciencias de la Educación (KS7) - CONICET</title>
<meta name="title" content="Análisis de la evolución histórica de becas e ingresos a carrera en la Comisión de Psicología y Ciencias de la Educación (KS7) - CONICET">
<meta name="description" content="El objetivo de este sitio es poner a disposición de la comunidad científica un análisis anual de la evolución de becas e ingresos otorgados por el CONICET (Argentina) dentro de la Comisión de Psicología y Ciencias de la Educación. A pesar de que los datos presentados aquí sean de dominio público, no siempre es accesible ni es informado a los/as trabajadores/as de CONICET. Esperamos que la información disponible aquí sea de utilidad para continuar avanzando en la conquista de derechos laborales y hacia una psicología con más ciencia.">

<!-- Open Graph / Facebook -->
<meta property="og:type" content="website">
<meta property="og:url" content="https://metatags.io/">
<meta property="og:title" content="Análisis de la evolución histórica de becas e ingresos a carrera en la Comisión de Psicología y Ciencias de la Educación (KS7) - CONICET">
<meta property="og:description" content="El objetivo de este sitio es poner a disposición de la comunidad científica un análisis anual de la evolución de becas e ingresos otorgados por el CONICET (Argentina) dentro de la Comisión de Psicología y Ciencias de la Educación. A pesar de que los datos presentados aquí sean de dominio público, no siempre es accesible ni es informado a los/as trabajadores/as de CONICET. Esperamos que la información disponible aquí sea de utilidad para continuar avanzando en la conquista de derechos laborales y hacia una psicología con más ciencia.">
<meta property="og:image" content="https://metatags.io/assets/meta-tags-16a33a6a8531e519cc0936fbba0ad904e52d35f34a46c97a2c9f6f7dd7d336f2.png">

<!-- Twitter -->
<meta property="twitter:card" content="summary_large_image">
<meta property="twitter:url" content="https://metatags.io/">
<meta property="twitter:title" content="Análisis de la evolución histórica de becas e ingresos a carrera en la Comisión de Psicología y Ciencias de la Educación (KS7) - CONICET">
<meta property="twitter:description" content="El objetivo de este sitio es poner a disposición de la comunidad científica un análisis anual de la evolución de becas e ingresos otorgados por el CONICET (Argentina) dentro de la Comisión de Psicología y Ciencias de la Educación. A pesar de que los datos presentados aquí sean de dominio público, no siempre es accesible ni es informado a los/as trabajadores/as de CONICET. Esperamos que la información disponible aquí sea de utilidad para continuar avanzando en la conquista de derechos laborales y hacia una psicología con más ciencia.">
<meta property="twitter:image" content="https://metatags.io/assets/meta-tags-16a33a6a8531e519cc0936fbba0ad904e52d35f34a46c97a2c9f6f7dd7d336f2.png">

```{r setup, include=FALSE}

knitr::opts_chunk$set(echo = TRUE)
knitr::opts_chunk$set(warning = FALSE, message = FALSE) 

library(tidyverse)
library(plotly)

```


```{r, echo=FALSE}


base <- read.csv("series_historicas_KS_7 - es.csv", sep = ";")

base$Tipo <- factor(base$Tipo, levels = c("Becarios/as doctorales", "Becarios/as posdoctorales", "Carrera de Investigador/a Científico/a (CIC)"))

```


<br>
<br>

# Introducción

El objetivo de este sitio es poner a disposición de la comunidad científica un análisis anual de la evolución de becas e ingresos otorgados por el CONICET (Argentina) dentro de la Comisión de Psicología y Ciencias de la Educación. A pesar de que los datos presentados aquí sean de dominio público, no siempre es accesible ni es informado a los/as trabajadores/as de CONICET. Esperamos que la información disponible aquí sea de utilidad para continuar avanzando en la conquista de derechos laborales y hacia una psicología con más ciencia.

### Vocación colataborativa

El presente sitio, junto con los códigos y los datos de los análisis son de dominio público. Alentamos a nuestros/as colegas a que se involucren en los análisis, el código y con los datos ya sea mediante GitHub o por correo electrónico. La información de contacto está disponible en la sección "Nosotros".

<br>
<br>

# Análisis de datos

### Carreras científicas de psicología en Argentina

En la Argentina, los/as psicólogos que desean comenzar una carrera cienífica tienden a postular para becas y puestos de planta permanente en el Consejo Nacional de Investigaciones Científicas y Técnicas (CONICET). El organismo publica convocatorias anualmente para el ingreso de becarios/as doctorales, becarios/as posdoctorales, y para la Carrera de Investigador/a Científico/a. Ha partir de la solicitud de Información Pública al CONICET, realizamos los siguientes análisis que buscan ilustrar la evolución y el estado de situación de los campos de investigación en psicología y ciencias de la educación en Argentina

<br>
<br>

## Cantidad de ingresos anuales en la Comisión de Psicología y Ciencias de la Educación

```{r, echo=FALSE}

plot_1 = base%>%
  ggplot()+
  geom_rect(aes(xmin = 2015.5, xmax = 2019.5, ymin = -Inf, ymax = Inf),
            fill = "light grey", alpha = 0.014)+
  geom_point(aes(x = (Convocatoria), y= Otorgadas, group = Tipo, color = Tipo, text = paste(trunc(Otorgadas*1000)/1000)), size = 2)+
  geom_line(aes(x = (Convocatoria), y= Otorgadas, group = Tipo, color = Tipo), size = 1.2)+
  
  scale_x_continuous(limits = c(2011, 2020), breaks = seq(2011, 2020))+
  xlab(label = "Convocatorias")+
  ylab(label = "Ingresos en la comisión de Psicología\ny Ciencias de la Educación")+
  ylim(0,60)+
  theme_minimal()

ggplotly(plot_1, tooltip = "text")

```

<br>
<br>

## Ingresos de la Comisión de Psicología y Ciencias de la Educación cada 100 ingresos generales

```{r, echo=FALSE}


plot_2 = base%>%
  ggplot()+
  geom_rect(aes(xmin = 2015.5, xmax = 2019.5, ymin = -Inf, ymax = Inf),
            fill = "light grey", alpha = 0.014)+
  geom_point(aes(x = (Convocatoria), y= Psicologos.cada.100.becaries, text = (paste(trunc(Psicologos.cada.100.becaries*1000)/1000, "ingresos KS7 cada\n100 ingresos generales")), group = Tipo, color = Tipo), size = 2)+
  geom_line(aes(x = (Convocatoria), y= Psicologos.cada.100.becaries, group = Tipo, color = Tipo), size = 1.2)+
  

  scale_x_continuous(limits = c(2011, 2020), breaks = seq(2011, 2020))+
  xlab(label = "Convocatorias")+
  ylab(label = "Ingresos de investigadores/as y becarios/as de la \nComisión de Psicología y Ciencias de la Educación\ncada 100 ingresos generales")+
  ylim(1,4)+
  theme_minimal()


ggplotly(plot_2, tooltip = "text")

```
<br>
<br>

## Postulantes a la Comisión de Psicología y Ciencias de la Educación

```{r, echo=FALSE}

plot_3 = base%>%
  ggplot()+
  geom_rect(aes(xmin = 2015.5, xmax = 2019.5, ymin = -Inf, ymax = Inf),
            fill = "light grey", alpha = 0.014)+
  
  geom_point(aes(x = (Convocatoria), y= Postulaciones, text = paste(trunc(Postulaciones*1000)/1000), group = Tipo, color = Tipo), size = 2)+
  geom_line(aes(x = (Convocatoria), y= Postulaciones, group = Tipo, color = Tipo), size = 1.2)+


  ylab(label = "Postulantes de la Comisión de Psicología\ny Ciencias de la Educación")+
  scale_x_continuous(limits = c(2011, 2020), breaks = seq(2011, 2020))+
  xlab(label = "Convocatorias")+
  # ylim(0,60)+
  theme_minimal()

ggplotly(plot_3, tooltip = "text")

```



<br>
<br>

## Porcentaje de ingresos en la Comisión de Psicología y Ciencias de la Educación

```{r, echo=FALSE}

plot_4 = base%>%
  ggplot()+
  geom_rect(aes(xmin = 2015.5, xmax = 2019.5, ymin = -Inf, ymax = Inf),
            fill = "light grey", alpha = 0.014)+
  
  geom_point(aes(x = (Convocatoria), y= Porcentaje, text = paste(trunc(Porcentaje*1000)/1000, ""), group = Tipo, color = Tipo), size = 2)+
  geom_line(aes(x = (Convocatoria), y= Porcentaje, group = Tipo, color = Tipo), size = 1.2)+
  
  
  scale_x_continuous(limits = c(2011, 2020), breaks = seq(2011, 2020))+
  xlab(label = "Convocatorias")+
  ylab(label = "Porcentaje de nuevos ingresos en la\nComisión de Psicología y Ciencias de la Educación")+
  ylim(0,100)+
  theme_minimal()

ggplotly(plot_4, tooltip = "text")

```

